【裁判字號】    96,訴,1218
【裁判日期】    971028
【裁判案由】    違反毒品危害防制條例
【裁判全文】
臺灣屏東地方法院刑事判決              96年度訴字第1218號
公  訴  人  臺灣屏東地方法院檢察署檢察官
被      告  丙○○
                    （現另案於臺灣屏東監獄竹田分監執行）
指定辯護人  陳忠勝律師
被      告  乙○○
指定辯護人  郭季榮律師
被      告  甲○○
指定辯護人  陳炳彰律師
上列被告因違反毒品危害防制條例案件，經檢察官提起公訴（96
年度偵字第4526號、第4528號、第5398號），本院判決如下：
    主  文
丙○○犯如附表一編號至罪名欄所示之罪，均累犯，處如附
表一各該編號主刑、從刑欄所示之刑。應執行無期徒刑，褫奪公
權終身，扣案之第一級毒品海洛因貳包（合計毛重零點肆捌公克
，淨重零點零肆公克）及海洛因外包裝袋貳個均沒收銷燬，扣案
之電子磅秤壹臺、LG廠牌行動電話壹支、SOSHION 廠牌行動電話
壹支、MOTOROLA廠牌行動電話壹支均沒收，未扣案之門號000
0000000號、0000000000號、0000000
000號、0000000000號SIM 卡各壹張沒收，如全部
或一部不能沒收時，與乙○○、甲○○連帶追徵其價額，未扣案
之販賣第一級毒品所得新臺幣柒仟壹佰伍拾元沒收，如全部或一
部不能沒收時，以其財產抵償之，未扣案之共同販賣第一級毒品
所得新臺幣壹仟伍佰元與甲○○連帶沒收，如全部或一部不能沒
收時，與甲○○連帶以其財產抵償之，未扣案之共同販賣第一級
毒品所得新臺幣貳仟元與乙○○、甲○○連帶沒收，如全部或一
部不能沒收時，與乙○○、甲○○連帶以其財產抵償之。
乙○○犯如附表二編號、、罪名欄所示之罪，處如附表二
各該編號主刑、從刑欄所示之刑。應執行有期徒刑壹拾陸年，上
開扣案之第一級毒品海洛因貳包（合計毛重零點肆捌公克，淨重
零點零肆公克）及海洛因外包裝袋貳個均沒收銷燬，扣案之電子
磅秤壹臺、LG廠牌行動電話壹支、SOSHION 廠牌行動電話壹支、
MOTOROLA廠牌行動電話壹支均沒收，未扣案之門號000000
0000號、0000000000號、0000000000
號、0000000000號SIM 卡各壹張沒收，如全部或一部
不能沒收時，與丙○○、甲○○連帶追徵其價額，未扣案之共同
販賣第一級毒品所得新臺幣貳仟元與丙○○、甲○○連帶沒收，
如全部或一部不能沒收時，與丙○○、甲○○連帶以其財產抵償
之。
甲○○犯如附表三編號、、、、、罪名欄所示之罪
，處如附表三各該編號主刑、從刑欄所示之刑。應執行有期徒刑
壹拾陸年，上開扣案之第一級毒品海洛因貳包（合計毛重零點肆
捌公克，淨重零點零肆公克）及海洛因外包裝袋貳個均沒收銷燬
，扣案之電子磅秤壹臺、LG廠牌行動電話壹支、SOSHION 廠牌行
動電話壹支、MOTOROLA廠牌行動電話壹支均沒收，未扣案之門號
0000000000號、0000000000號、0000
000000號、0000000000號SIM 卡各壹張沒收，
如全部或一部不能沒收時，與丙○○、乙○○連帶追徵其價額，
未扣案之共同販賣第一級毒品所得新臺幣壹仟伍佰元與丙○○連
帶沒收，如全部或一部不能沒收時，與丙○○連帶以其財產抵償
之，未扣案之共同販賣第一級毒品所得新臺幣貳仟元與丙○○、
乙○○連帶沒收，如全部或一部不能沒收時，與丙○○、乙○○
連帶以其財產抵償之。
    事  實
一、丙○○前因施用第一級、第二級毒品案件，經臺灣高等法院
    高雄分院以90年度上訴字第331 號判決分別處有期徒8 月、
    6 月，定應執行刑為有期徒刑1 年確定；又因施用第二級毒
    品案件，經本院以91年度易緝字第47號判決處有期徒刑7 月
    確定；又因竊盜案件，經本院以91年度易緝字第44號判決處
    有期徒刑1 年10月，經丙○○上訴，由臺灣高等法院高雄分
    院以91年度上易字第1352號判決駁回上訴確定；又因施用第
    一級毒品案件，經本院以91年度訴字第511 號判決有期徒刑
    8 月確定；又因偽造文書案件，經本院以92年度訴字第247
    號判決處有期徒刑5 月確定；上開各罪接續執行，於民國95
    年8 月18日縮短刑期假釋付保護管束，於95年12月23日保護
    管束期滿未經撤銷假釋，其未執行之刑，以已執行論。詎仍
    不知悔改，(一)明知海洛因業經公告列為毒品危害防制條例第
    2 條第2 項第1 款規定之第一級毒品，不得販賣，竟於附表
    一編號至所列時間前之某時，在不詳地點向綽號「阿猴
    」真實姓名年籍不詳之成年男子購入第一級毒品海洛因後，
    繼而意圖營利，基於販賣第一級毒品海洛因資以牟利之個別
    犯意，以其所有之電子磅秤1 臺秤重分裝後，藉其所有之門
    號0000000000號、0000000000號、0000000000號SIM 卡搭配
    LG廠牌及SOSHION 廠牌之行動電話各1 支作為聯絡毒品交易
    事宜之工具，於附表一編號至編號、編號至編號所
    載時間、地點，以各該編號所列之方式，出售第一級毒品海
    洛因予各該編號所列之人。(二)另與明知海洛因為毒品危害防
    制條例所管制之第一級毒品，不得販賣之甲○○，共同意圖
    營利，基於販賣第一級毒品海洛因之犯意聯絡，以丙○○所
    有之電子磅秤1 臺將前揭購得之海洛因秤重分裝後，藉丙○○所有之門號0000000000號、0000000000號、0000000000號
    SIM 卡搭配LG廠牌及SOSHION 廠牌之行動電話各1 支與甲○○所有之門號0000000000號SIM 卡搭配MOTOROLA廠牌行動電
    話1 支作為聯絡毒品交易事宜之工具，於附表一編號、編
    號、編號所載時間、地點，以各該編號所列之方式，出
    售第一級毒品海洛因予各該編號所列之人。(三)復與甲○○及
    亦明知海洛因為毒品危害防制條例所管制之第一級毒品，不
    得販賣之乙○○，共同意圖營利，基於販賣第一級毒品海洛
    因資以牟利之犯意聯絡，以丙○○所有之電子磅秤1 臺將前
    揭購得之海洛因秤重分裝後，藉丙○○所有之門號00000000
    00號、0000000000號、0000000000號SIM 卡搭配LG廠牌及SO
    SHION 廠牌之行動電話各1 支與甲○○所有之門號00000000
    00號SIM 卡搭配MOTOROLA廠牌行動電話1 支作為聯絡毒品交
    易事宜之工具，於附表一編號、編號、編號所載時間
    、地點，以各該編號所列之方式，出售第一級毒品海洛因予
    各該編號所列之人。嗣於96年7 月11日17時許，丙○○為警
    於屏東市○○街42巷巷口攔檢，並持票搜索屏東市○○街42
    巷11之2 號其住處，扣得丙○○所有之海洛因2 包（合計毛
    重0.48公克，淨重0.04公克）、安非他命1 包（毛重0.57公
    克）、吸食器2 組、殘渣袋4 個、分裝吸管7 支、注射液5
    瓶、注射針筒9 支、電子磅秤1 臺、塑膠軟管1 條、LG廠牌
    及SOSHION 廠牌之行動電話各1 支，乙○○所有之BENQ廠牌
    行動電話1 支，甲○○所有之MOTOROLA廠牌行動電話1 支，
    始悉上情。
二、案經內政部警政署保安警察第三總隊第二大隊報告臺灣屏東
    地方法院檢察署檢察官偵查起訴。
    理  由
一、證據能力部分：
  (一)關於證人癸○○、丁○○、壬○○、庚○○於偵訊時之陳述
    ：
    按被告以外之人於審判外之言詞或書面陳述，除法律有規定
    者外，不得作為證據，刑事訴訟法第159 條第1 項固有明文
    。惟按被告以外之人於偵查中向檢察官所為之陳述，除顯有
    不可信之情況者外，得為證據，同法第159 條之1 第2 項亦
    有明文。查證人癸○○、丁○○、壬○○、庚○○於偵查中
    向檢察官所為之陳述，業經依法具結，有證人結文影本各1
    紙在卷可按（見本院卷(一)第193 頁、96年度偵字第4526號卷
    【下稱偵4526號卷】第118 頁、本院卷(一)第199 頁、屏檢95
    年度他字第1109號卷【下稱他1109號卷】第133 頁），無證
    據可證明其供述有顯不可信之情況，其復於本院審理中出庭
    接受被告行使反對詰問權，自得為證據。
  (二)關於通訊監察錄音譯文：
    按通訊監察錄音之譯文，僅屬依據監聽錄音結果予以翻譯之
    文字，固具文書證據之外觀，但實際上仍應認監聽所得之錄
    音帶或光碟，始屬調查犯罪所得之證物，乃係刑事訴訟法第
    165 條之1 第2 項所稱之證物，如其蒐證程序合法，並經合
    法調查，自具證據能力。因此檢察官如提出通訊監察錄音之
    譯文為其證據方法，實乃以其監聽所得之錄音帶或光碟，為
    調查犯罪所得之證物，法院本應依刑事訴訟法第165 條之1
    所列之方法調查，以判斷該錄音帶或光碟是否與通訊監察錄
    音之譯文相符。而監聽錄音製作之譯文，雖通常為偵查犯罪
    機關單方面製作，然若被告或訴訟關係人對其真實性並無爭
    執，經法院於審判期日提示譯文供當事人辨認、表示意見並
    為辯論者，程序自屬適法（最高法院95年度臺上字第295 號
    、94年度臺上字第4665、1270號、93年度臺上字第6510號判
    決意旨參照）。即警察機關對犯罪嫌疑人依法監聽電話所製
    作之通訊監察紀錄譯文，實乃該監聽電話錄音之派生證據，
    是其倘係公務員依法定程序而取得，被告或訴訟關係人就其
    真實性復無爭執，法院並曾依刑事訴訟法第165 條第1 項規
    定，踐行證據調查之法定程序，向被告宣讀或告以要旨，則
    其自得採為認定被告有罪之基礎，而有證據能力。查本案卷
    附通訊監察紀錄譯文，均係依當時有效之法律規定，本於檢
    察官依法核發之通訊監察書而為實施，且其各該監聽期間、
    監聽電話號碼亦悉與通訊監察書所核准之範圍相符，有臺灣
    屏東地方法院檢察署96年5 月11日96屏檢光厚監（續）字第
    159 號、96年6 月5 日96屏檢光厚監（續）字第198 號、96
    年7 月3 日96屏檢光厚監（續）字第251 號通訊監察書暨通
    訊監察書電話附表各1 份附卷可稽（見偵4526號卷第36至43
    頁），是其自屬公務員依法定程序所取得之證據資料，復業
    經本院踐行證據調查之法定程序，於審判期日向被告宣讀或
    告以要旨，而被告丙○○、乙○○、甲○○及其辯護人概不
    否認「本案卷附相關監聽譯文之真實無偽」，即就「譯文所
    載內容與監聽側錄情節相符」乙節俱不爭執，且於本院審理
    中明示同意將監聽譯文作為證據使用（見本院卷(一)第136 頁
    97年2 月19日審判筆錄），揆諸上開說明，關此監聽譯文自
    亦有證據能力。
二、認定犯罪事實之證據及理由：
  (一)上開犯罪事實，業據被告甲○○就犯罪事實(二)、(三)部分於警
    詢、偵訊及本院審理中坦承不諱；被告丙○○則就00000000
    00號、0000000000號、0000000000號係伊所使用之行動電話
    門號，且曾提供海洛因予附表一所示之戊○○、庚○○、癸○○、丁○○、壬○○等人之事坦認屬實，惟否認有何上開
    犯罪事實(一)、(二)、(三)所述之販賣毒品行為，辯稱：伊係依原
    購入之價格轉讓與戊○○等人，並無賤買貴賣之營利意圖，
    亦未從中獲利，況伊不認識「跛腳」（指己○○）與子○○
    云云；被告乙○○亦否認有何上開犯罪事實(三)所述之販賣毒
    品行為，辯稱：伊認識丙○○不久，只是有時住在丙○○住
    處，幫丙○○接聽電話並加以轉述而已，並不清楚電話內容
    云云。經查：
    1.附表一編號、部分，經證人癸○○於另案偵訊時結稱
      ：伊向丙○○買過3 、4 次海洛因，有時會在丙○○住處
      交易，伊都是用伊兄陳炳璋申請之行動電話門號00000000
      00號與丙○○行動電話門號0000000000號聯絡，96年6 月
      17日伊向丙○○買新臺幣（下同）1,000 元的海洛因，交
      易地點是在丙○○住處附近公園，6 月19日上午伊聯絡丙○○時，因伊只有900 元，丙○○給他的海洛因就是900
      元的量，6 月13日上午伊沒有錢而丙○○不讓伊欠，所以
      沒有交易，6 月13日晚上則是伊女友不讓伊出去，所以也
      沒有交易成功等語（見本院卷(一)第190 至191 頁），另有
      行動電話門號0000000000號之用戶資料1紙 （見偵4526號
      卷第92頁）、行動電話門號0000000000號（下稱A 方，即
      丙○○）與0000000000號（下稱B 方，即癸○○）之通信
      監察譯文：「（96年6 月17日上午11時02 分）A：喂。B
      ：喂哥啊呢，現在有嗎。A ：有的。B ：用一張好嗎。A
      ：好。B ：我隨到了。A ：好。（同日下午1 時57分）A
      ：喂。B ：喂哥啊呢，我到了。A ：好。」、「（96年6
      月19日上午11時06分）A ：喂。B ：喂峰哥呢，我這裡九
      百而已。A ：不要緊。B ：不要緊呢，真的嗎。A ：是的
      。B ：我現在過去，我現在難過的哭爸，一直在拉肚子，
      要用比較好的。A ：好。（同日上午11時16分）A ：喂。
      B ：喂峰哥，我到了。A ：好。」（見偵4526號卷第46頁
      ）附卷可佐；
    2.附表一編號、、、部分，經證人己○○於本院審
      理中到庭結稱：伊向丙○○買過毒品，是以電話與丙○○
      聯絡，00-0000000是伊家中電話號碼，（通聯記錄中）「
      鹹的」是指海洛因，96年6 月20日伊打電話給丙○○要買
      50 0元海洛因時是女子接聽，伊不知該女子是誰，後來是
      甲○○到屏東市○○路拿毒品給伊等語（本院卷(一)第135
      頁左面至136 頁左面），另有行動電話門號0000000000號
      之用戶資料1 紙（見偵4526號卷第93頁）、行動電話門號
      0000000000號（下稱A 方，即丙○○）與0000000000號（
      下稱B 方，即己○○）、0000000000號（下稱C 方，即甲○○）之通信監察譯文：「（96年6 月15日晚間9 時47分
      ）A ：喂。B ：在家裡嗎。A ：嗯。B ：我去家裡拿呀，
      還差一哦。A ：怎樣。B ：我這裡有四百。A ：好啦。」
      、「（96年6 月17日凌晨1 時19分）C ：喂。A ：等下跛
      腳（指己○○）要去拿五百。C ：到了嗎。A ：差不多要
      到了。C ：好。A ：你先拿下去那裡等他。C ：好。」、
      「（96年6 月20日下午3 時15分）A ：喂（女子接聽）。
      B ：我到你們這裡，拿五百。A ：好，好好好。」、「（
      96年6 月26日上午9 時10分）A ：按吶（女子接聽）。B
      ：喂，裝兩個五百呀，兩個五百呀。A ：嘿怎樣。B ：我
      朋友買五百我也買五百。A ：我知道。B ：要分開不能裝
      在一起。A ：好啊。B ：我隨到。A ：好啦。」（見偵45
      26號卷第22至23頁）附卷可佐；
    3.附表一編號、部分，經證人戊○○於本院審理中到庭
      結稱：伊毒品都是到丙○○家拿的，都有拿錢給丙○○，
      算是伊吸食的錢，00-0000000是伊家中電話號碼，伊與丙○○的通聯記錄就是要向丙○○拿毒品等語（見本院卷(一)
      第133 至134 頁），另有行動電話門號0000000000號（下
      稱A 方，即丙○○）與00-0000000號（下稱B 方，即戊○○）之通信監察譯文：「（96年6 月16日凌晨5 時32分）
      A ：喂。B ：喂明峰呀，拿五百給我好嗎。A ：好。B ：
      我過去拿哦。A ：好。」、「（96年7 月1 日下午6 時35
      分）A ：喂。B ：喂，拿五百給我。A ：好，來厝拿。B
      ：好。」（見偵4526號卷第22、24頁）附卷可佐；
    4.附表一編號、、、部分，經證人丁○○於偵訊時
      結稱：伊用行動電話門號0000000000號向丙○○買過4 、
      5 次海洛因，每次500 元或1,000 元，交易地點都是在屏
      東市○○路的公園，都是丙○○親自將海洛因交給伊，96
      年6 月20日下午伊身上只有850 元，伊要向丙○○買1,00
      0 元的海洛因，丙○○說還差200 元，96年6 月21日下午
      伊是用伊弟辛○○之名義向丙○○買海洛因，96年6 月23
      日下午伊係用賒帳的方式向丙○○買1,000 元的海洛因等
      語（見偵4526卷第117 頁），另有行動電話門號00000000
      00號之用戶資料1 紙（見偵4526號卷第83頁）、行動電話
      門號0000000000號（下稱A 方，即丙○○）與0000000000
      號（下稱B 方，即丁○○）之通信監察譯文：「（96年6
      月20日下午1 時40分）A ：喂，怎樣。B ：治仔我八百五
      跟我處理一下。A ：嗯，早上怎麼差二十。B ：那沒有摸
      到，現在我講的數目。A ：好。B ：我五分鐘到。A ：好
      。」、「（96年6 月21日下午3 時11分）A ：喂。B ：喂
      ，我治仔。A ：按吶。B ：五百處理一下，我昨天處理那
      些錢都處理了。A ：好啦，我等下再打給你。B ：要多久
      。A ：要一下下。B ：好。」、「（96年6 月23日下午2
      時12分）A ：喂。B ：明峰，借一千我在這。A ：好。」
      、「（96年7 月3 日上午8 時43分）A ：喂你好（女子接
      聽）。B ：喂。A ：喂。B ：我找明峰兄。A ：你是誰。
      B ：我治仔。A ：你在哪裡呀。B ：我在大埔這裡。A ：
      你來拿好的。B ：好。」（見偵4526號卷第46 頁 、第47
      頁左面、第48頁左面第49頁左面）附卷可佐；
    5.附表一編號、部分，經證人壬○○於另案偵訊時結稱
      ：伊是用行動電話門號0000000000號與丙○○行動電話門
      號0000000000號聯絡，96年6 月23日上午伊向丙○○買1,
      000 元的海洛因，交易地點是在丙○○住處附近「愛彌兒
      」幼稚園，伊騎腳踏車過去，丙○○走路過來，6 月24日
      上午伊也是在該幼稚園處與丙○○交易1,000 元的海洛因
      ，通話紀錄中「鹹的」就是指海洛因，伊開車過去，丙○○騎機車過來等語（見本院卷第195 至196 頁），另有行
      動電話門號0000000000號之用戶資料1 紙（見偵4526號卷
      第92頁）、行動電話門號0000000000號（下稱A 方，即丙○○）與0000000000號（下稱B 方，即壬○○）之通信監
      察譯文：「（96年6 月23日下午3 時48分）A ：喂。B ：
      喂我剛回來。A ：嗯。B ：我去大陸。A ：你講怎樣。B
      ：我跟你說你現在拿一千鹹的來幼稚園這裡好不好。A ：
      呀。B ：一千鹹的來幼稚園這裡。A ：一千鹹的怎樣。B
      ：來幼稚園這裡，我送你兩包菸。A ：你在哪裡。B ：我
      在家，我馬上出去。A ：到哪裡。B ：幼稚園。A ：好。
      」、「（96年6 月24日上午11時20分）A ：喂（女子接聽
      ）。B ：喂明峰在嗎。A ：啊你稍等呀。B ：峰啊。A ：
      嗯。B ：你在睡覺哦。A ：嗯。B ：我跟你說我拿錢給你
      對不對，順便再拿一些鹹的，五分鐘你叫人送到善堂這裡
      。A ：幼稚園。B ：對對。A ：我現在送過去嗎。B ：我
      說你幾分鐘可以到這裡，因為我太太跟我很緊。A ：大概
      五分鐘吧。B ：好，一千的。」（見偵4526號卷第48頁左
      面至第48頁）附卷可佐；
    6.附表一編號、部分，雖經證人子○○否認其事，證稱
      ：伊行動電話號碼固為0000000000號，但伊不認識丙○○
      ，亦未向甲○○買毒品，96年7 月10日係伊友人丑○○問
      伊有無毒品，伊幫丑○○打電話給甲○○，並騎機車載丑
      ○○去海德堡（指海德堡汽車旅館）拿安非他命，後來是
      丑○○向伊借行動電話自己跟甲○○聯絡云云（見本院卷
      (一)第260 頁）。惟查，被告甲○○業已坦承：伊只認識子
      ○○，不認識丑○○，未與丑○○通過電話，丑○○亦未
      向子○○借行動電話與伊通話，伊在警詢中所稱「豐仔」
      就是指子○○等語（見本院卷(一)第262 頁），復經本院職
      權傳喚證人丑○○迭次到庭與證人子○○對質後結稱：當
      時是晚上10點左右，伊要回家，子○○要求順便載伊去拿
      東西，伊載子○○到海德堡汽車旅館那邊，看到子○○拿
      東西的對象好像是女生，伊不認識也沒見過丙○○或甲○○，伊並未向子○○借行動電話傳簡訊或撥打給甲○○等
      語（見本院卷(一)第236 至237 頁、第261 頁），另有行動
      電話門號0000000000號之用戶資料1 紙（見偵4526號卷第
      92頁）、行動電話門號0000000000號（下稱A 方，即丙○○）與0000000000號（下稱B 方，即子○○）、00000000
      00號（下稱C 方，即甲○○）之通信監察譯文：「（96年
      7 月10日凌晨2 時19分）C 傳簡訊予B ：500 你朋友用多
      少給你，所謂不錯是怎樣。（同日凌晨3 時46 分）C：喂
      。B ：喂，你剛剛傳的是什麼意思，我看無。C ：我說那
      個量，你朋友給你量。B ：我朋友給我量。C ：對啊。B
      ：以前拿的時候。C ：對啊。B ：你的多一點點。C ：你
      們的不錯是怎樣不錯。B ：我說你的不錯哦。C ：所謂東
      西不錯是怎樣。B ：我覺得沒有你的比較好，那現在可以
      跟你拿嗎？C ：要多少。B ：一樣呀。C ：好我等一下打
      給你，我看一下。B ：好。（同日凌晨3 時48 分）C：喂
      爸爸哦。A ：哦。C ：我朋友還要這樣。A ：好你過來拿
      。C ：你要多用一點給他哦。A ：好。（同日凌晨3 時51
      分）C ：喂。A ：你叫他到哪裡等。C ：我叫他在佛光講
      堂那裡。A ：你拿去給他不要讓他進來，我要回去了。C
      ：好。（同日凌晨3 時53分）C 傳簡訊予B ：十分鐘到講
      堂門口。（同日凌晨3 時57分）B ：喂。C ：嗯。B ：我
      現在要過去的。C ：好，你慢慢騎。B ：沒關係。C ：好
      。（同日凌晨3 時57分）A ：喂。C ：我到了。A ：你上
      來。C ：好。（同日凌晨3 時58分）B ：喂。C ：你在那
      個勞工公園門口等我。B ：勞工公園在哪裡呀。C ：就是
      它的隔壁啊。B ：你說忠烈祠那邊嗎。C ：就是勞工什麼
      碗粿那個路邊那個沒，工會。B ：我真的不知道。C ：不
      然鶴聲國小。B ：鶴聲國小。C ：OK便利商店。B ：那邊
      我知道。C ：好。（同日凌晨4 時1 分）C ：等我一下。
      B ：你說鶴聲國小側門那個OK嗎，國宅那邊嗎。C ：嗯，
      新蓋的那一棟。B ：國宅那邊的OK。C ：是。B ：了解。
      C ：旁邊不是7-11。B ：好了解。C ：你等我一下。」、
      「（96年7 月10日上午10時57分）A ：喂。C ：我朋友還
      要切。A ：啊，不會吃太大嗎。C ：我不知呀。A ：昨夜
      才拿，用太多給他，怕他... 。C ：他講東西不錯，跟他
      朋友拿的都沒有感覺。A ：好那你過來。C ：好。（同日
      上午11時19分）C ：我到上去了，幫我開門。A ：好。（
      同日上午11時28分）C ：喂，你現在過來講堂那邊。B ：
      哦了解。C ：你到樓下打給我。B ：嗯。（同日上午11時
      33分）C ：喂。B ：到了。C ：好。」（見偵4526號卷第
      26、31、32頁）附卷可佐；
    7.附表一編號部分，經證人庚○○於另案偵訊時結稱：伊
      跟丙○○買過海洛因，每次買500 元，最後1 次是在96年
      7 月初，交付地點都是在屏東市○○路附近（見他1109號
      卷第132 頁），另有行動電話門號0000000000號之用戶資
      料1 紙（見偵4526號卷第92頁）、行動電話門號00000000
      00號（下稱A 方，即丙○○）與0000000000號（下稱B 方
      ，即庚○○）之通信監察譯文：「（96年7 月11日凌晨0
      時35分）A ：喂（女人接聽）。B ：我瑞仔，等一下方便
      嗎。A ：要幹什麼。B ：我要鹹的。A ：多少。B ：一五
      。A ：多久。B ：我差不多半小時才會到家。A ：好。B
      ：我等下打給你。A ：好。」（見偵4526號卷第23頁）附
      卷可佐；
    8.況證人即共同被告甲○○於本院審理時結稱：伊電話號碼
      是0000000000號，住在丙○○家，伊有幫丙○○拿毒品給
      別人，除了交給子○○，還有交給伊不知姓名的人，丙○○叫伊去交貨時，會告訴伊穿什麼衣服、騎什麼車、在哪
      裡等，乙○○與丙○○住在一起，乙○○知道丙○○要伊
      交付毒品之事，有幫丙○○收錢，但所有交易毒品來源都
      是丙○○拿給伊的，乙○○沒有轉交毒品給伊，伊曾經受
      丙○○委託交付海洛因給己○○2 次，是乙○○告訴伊要
      將毒品交給己○○，然後丙○○拿海洛因給伊，叫伊送過
      去交付的，伊交付毒品後收到錢後，錢交給丙○○，如果
      丙○○不在，就交給乙○○等語（見本院卷(一)第127 至13
      0 頁）。此外，復有扣案之丙○○所有之海洛因2 小包、
      電子磅秤1 臺、LG廠牌及SOSHION 廠牌之行動電話各1 支
      ，甲○○所有之MOTOROLA廠牌行動電話1 支在卷可佐；而
      扣案之海洛因2 包，合計毛重0.48公克，淨重0.04公克，
      經以化學呈色法及氣相層析質譜儀分析法檢驗後，均檢出
      第一級毒品海洛因成分，有法務部調查局96年8 月23 日
      調科壹字第09623065910 號鑑定書1 紙（見偵4526號卷第
      20頁）存卷供參；
    9.至本院審理時，雖經證人癸○○改稱：伊自丙○○處取得
      毒品時並未付錢，或付錢後丙○○又將錢退回云云，證人
      丁○○改稱：伊係委託丙○○代購毒品，並非向丙○○購
      買云云，證人庚○○改稱：伊係與丙○○合資購買毒品云
      云，惟證人癸○○、丁○○、庚○○就渠等自被告受讓海
      洛因之時間、次數、金額，與上開通訊監察譯文所載之對
      話內容及偵查中之證述均大致相符，是渠等於偵訊時既已
      具結證稱曾向被告丙○○購買海洛因，且未主張偵訊時檢
      察官有何違法取證之處，復參酌證人丁○○、庚○○與被
      告之電話交談內容，均係直接向被告或表明欲購入海洛因
      之數量，隨即相約交易地點，並無所稱合資或委託代買之
      意思，而倘如證人癸○○所稱：丙○○曾打過伊，伊與丙○○有冤仇，故伊偵訊所言不實云云（見本院卷(二)第297
      頁），顯見證人癸○○與被告丙○○關係不佳，又豈能無
      償自被告丙○○處取得價昂之毒品？其於本院審理中之證
      述矛盾扞格之處，至為顯然。是堪認證人癸○○、丁○○
      、庚○○於偵查中之證述應屬真實，渠等於本院審理中之
      證述，應悉屬事後迴護被告之飾詞，均無可採。
    10.從而，被告丙○○有如附表一編號至所示、被告乙○○有如附表一編號、、所示、被告甲○○有如附表
      一編號、、、、、所示販賣或共同販賣第一
      級毒品海洛因之事實，確屬信而有徵。
  (二)至本案相關卷證固乏足供認定被告丙○○取得海洛因之時間
    、地點、對象及其價格等相關資料，惟販賣毒品之行為，本
    無一定之公定價格，是其各次買賣之價格，當亦各有差異，
    而或隨供需雙方之資力、關係之深淺、需求之數量、貨源之
    充裕與否、販賣者對於資金之需求如何即殷切與否，以及政
    府查緝之態度，進而為各種不同之風險評估，而為機動性之
    調整，是其價格標準，自非一成不變，且販賣者從各種「價
    差」、「量差」或「純度」謀取利潤方式，或有差異，然其
    所圖利益之非法販賣行為目的，則屬相同，並無二致。因之
    ，販賣利得，除經行為人（被告）坦承，或其價量至臻明確
    ，確實難以究其原委。然按一般民眾普遍認知毒品之非法交
    易，向為政府查禁森嚴且重罰不寬貸，衡諸常情，倘非有利
    可圖絕無平白甘冒被重罰高度風險之理。從而，舉凡其有償
    交易，除足反證其確另基於某種非圖利本意之關係外，通常
    尚難因無法查悉其買進、賣出之差價，而諉無營利之意思，
    或阻卻販賣犯行之追訴（最高法院87年臺上字第3164號判決
    意旨參照）。又販賣毒品之所謂販賣行為，係行為人基於營
    利之目的，而販入或賣出毒品而言。販賣毒品者，其主觀上
    須有營利之意圖，且客觀上有販賣之行為即足構成，至於實
    際上是否已經獲利則非所問；即於有償讓與他人之初，係基
    於營利之意思，並著手實施，而因故無法高於購入之原價出
    售，最後不得不以原價或低於原價讓與他人時，仍屬販賣行
    為。必也始終無營利之意思，縱以原價或低於原價有償讓與
    他人，方難謂為販賣行為，而僅得以轉讓罪論處（最高法院
    93年度臺上字第1651號判決意旨參照）。茲就本案情節而論
    ，證人癸○○、己○○、戊○○、丁○○、壬○○、子○○
    、庚○○等7 人與提供毒品予被告丙○○之人（即『毒品上
    手』），彼此素不相識，此觀該等證人一再透過被告價購海
    洛因等情節自明；是該等證人既不可能逕與被告丙○○之毒
    品上手直接聯繫，亦無從得悉被告丙○○向其毒品上手取得
    海洛因之實際過程及其對價，則自人性角度而為觀察，被告
    丙○○藉此機會，居中坐地起價，利用機會而從中賺取微量
    價差之可能，首即無可排除；兼以毒品交易屢為政府檢警單
    位嚴予取締之犯罪，法律並就此懸有重典處罰，該等證人與
    被告丙○○復無深交，業據其供、陳明確在卷，則自常情事
    理而論，倘別無其他利益可圖，諒被告丙○○主觀上亦必無
    為該等證人犯險取貨之意願。是本院雖無從推認被告丙○○
    取得如附表一所示各該海洛因之時間、地點、對象及其價格
    ，然被告丙○○如附表一所示之各次毒品交易，必係肇因於
    「其猶有相當利潤之賺取」，此則要無可疑。至被告乙○○
    為被告丙○○之同居女友，本身亦施用毒品，施用毒品來源
    係丙○○提供等情，既經被告乙○○供陳在卷（見本院卷(一)
    第131 頁左面至132 頁），被告甲○○與被告丙○○無血緣
    關係，但同居一室並以父女相待之事，亦為被告甲○○、丙○○坦認屬實（見本院卷(一)第33頁左面、第127 頁），是被
    告乙○○、甲○○對毒品交易之營利意圖，尚難諉為不知；
    況被告乙○○於附表一編號、、所示應允毒品交易之
    時間、數量暨對價之行為，被告甲○○於附表一編號、
    、、、、所示交付毒品及收取價金之行為，均屬販
    賣毒品之構成要件行為，渠等就各該編號所示之販賣毒品犯
    行，與被告丙○○間均有犯意聯絡及行為分擔，自甚明確。
  (三)綜上所述，被告丙○○、乙○○及其辯護人所辯，均無足取
    ，本案事證明確，被告3 人如犯罪事實項所述之販賣或共同
    販賣第一級毒品海洛因以資營利之犯行，堪予認定，應依法
    論科。
三、論罪科刑部分：
  (一)按海洛因係毒品危害防制條例第2 條第2 項第1 款所明定列
    管之第一級毒品，不得非法持有、販賣。又刑法上所謂販賣
    行為，固不以販入後復行賣出為必要，祇要以營利為目的，
    而有將毒品販入或賣出二者其一之行為，即足構成，倘意圖
    營利而販入毒品，雖未及賣出，仍依販賣既遂罪論處；而意
    圖營利販入毒品後，第一次販賣予他人之行為，乃接續原先
    販入之犯意而為，不論其行為屬既遂或未遂，應認基於單一
    犯意之接續行為，只能就其販入及出賣毒品，論以販賣既遂
    之實質一罪，至意圖營利而販入毒品後之多次出賣行為，則
    於審究各該行為實施犯罪之結果時，自應就第二次以後之出
    賣行為係屬既遂或未遂，以為認定；且此與意圖販賣而持有
    毒品罪，係指行為人以意圖販賣營利以外之原因而持有毒品
    ，其後始起意營利販賣者（例如因為他人之贈與或寄藏而持
    有，嗣後始起意為販賣者而言），並不相同（最高法院88年
    臺上字第2398號、91年臺上字第1143號、93年臺上字第6309
    號判決要旨參照）。本案被告既均否認有販賣情事，且復查
    無積極證據足資證明「被告擬販賣予證人之各該海洛因，確
    係被告意圖營利而販入」，則本於「罪證有疑、利歸被告」
    之法理原則，應為有利於被告之推論，即認「如附表一所示
    之各該海洛因，尚非被告意圖營利而販入」；惟被告販入海
    洛因以後，既意圖營利而賣出，則參酌上開說明，其各次意
    圖營利而賣出海洛因既遂之行為，自應論以販賣第一級毒品
    罪。
  (二)次按95年7 月1 日起施行之修正刑法，基於一罪一罰，以實
    現刑罰公平原則之考量，將包含多數侵害法益行為，但科刑
    上僅論以一罪之連續犯及僅成立實質一罪之常業犯規定刪除
    ，即係將本應各自獨立評價之數罪，回歸本來就應賦予複數
    法律效果之原貌；惟為避免流於嚴苛，原可單獨成罪之多數
    行為，苟依社會通念，認在刑罰上予以單純一罪評價，始符
    合刑罰公平原則者，自應僅總括地論以一罪，然其範圍之認
    定，須與修法之意旨相契合。而所謂集合犯係指立法者所制
    定之犯罪構成要件行為，依其本質、犯罪目的或社會常態觀
    之，常具有數個同種類之行為反覆實行、繼續為之之特性，
    此等反覆實行之行為，於自然意義上雖係數行為，但依社會
    通念，應僅為一總括之評價，是將各自實現犯罪構成要件之
    反覆多數行為，解釋為集合犯，而論以一罪。故犯罪是否為
    包括一罪之集合犯，客觀上，應斟酌其法律規定文字之本來
    意涵、實現該犯罪目的之必要手段、社會生活經驗中該犯罪
    實行常態及社會通念等；主觀上，則視其是否出於行為人之
    一次決意，並秉持刑罰公平原則，加以判斷。蓋毒品危害防
    制條例有關販賣毒品罪構成要件之規定，尚無從認定立法者
    本即預定該犯罪之本質，必有數個同種類行為而反覆實行之
    集合犯行，自難認販賣毒品罪為集合犯之規定，公訴人認被
    告前後數次販賣毒品行為係集合犯，尚有未恰。
  (三)核被告丙○○如附表一編號至所為，被告乙○○如附表
    一編號、、所為，被告甲○○如附表一編號至、
    至所為，均係觸犯毒品危害防制條例第4 條第1 項之販
    賣第一級毒品罪。被告丙○○、甲○○販賣海洛因前持有海
    洛因之低度行為，各應為其販賣之高度行為所吸收，均不另
    論罪。被告丙○○、甲○○就附表一編號、、所示之
    犯行間，被告丙○○、甲○○、乙○○就附表一編號、
    、所示之犯行間，有犯意聯絡及行為分擔，應論以共同正
    犯。被告丙○○有如犯罪事實項下所載之前科紀錄，有臺灣
    高等法院被告前案紀錄表1 份附卷可稽，其於徒刑執行完畢
    後5 年內，故意再犯本案有期徒刑以上之數罪，均為累犯，
    惟本件法定刑為死刑、無期徒刑，依法不得加重。又販賣第
    一級毒品係法定刑為死刑或無期徒刑之罪，罪刑至為嚴峻，
    被告乙○○、甲○○固有上開販賣海洛因予他人之行為，然
    審酌被告乙○○係因施用毒品之惡習影響，被告甲○○則年
    齡尚輕，智慮淺薄，渠等所販賣之毒品均源自被告丙○○，
    販賣行為亦多依被告丙○○之囑咐為之，雖屬共同正犯，但
    非犯罪主要角色，且每次販售毒品之數量尚微，所得利益當
    屬有限，其惡性及犯罪情節與大量出售海洛因以賺取巨額價
    差者顯屬有別，如不論其情節輕重，遽處以販賣毒品罪之法
    定本刑死刑或無期徒刑，誠屬情輕法重，過於嚴苛，有傷人
    民對法律之情感，其犯罪情狀在客觀上足以引起一般同情，
    堪予憫恕，縱使科以法定最低刑度，猶為過重，爰就被告乙○○、甲○○所犯各次販賣第一級毒品罪，均依刑法第59
    條之規定酌減其刑。爰審酌被告3 人均明知海洛因係第一級
    毒品，施用者容易上癮而戒除不易，除個人身心飽受摧殘外
    ，輕則施用後致家庭破碎，重則為取得購買毒品之金錢而引
    發各種犯罪，足以腐蝕民心國基，危害至深且鉅，兼衡各個
    被告販賣毒品之數量、次數及所得利潤，被告丙○○、乙○○犯後矢口否認，未見悔改，被告甲○○則坦認犯行，態度
    良好，暨其各自之生活狀況、品行、智識程度等一切情狀為
    綜合判斷，並且參酌實現刑罰公平性，以杜絕僥倖、減少犯
    罪之立法意旨，在內部性界限即法定審酌權利範圍為妥適裁
    量，分別量處如主文第1 、2 、3 項所示之刑，並各定其應
    執行刑。
  (四)沒收部分：
    按查獲之第一、二級毒品，不問屬於犯人與否，均沒收銷燬
    之，毒品危害防制條例第18條第1 項前段定有明文。次按犯
    毒品危害防制條例第4 條之罪者，其供犯罪所用或因犯罪所
    得之財物，均沒收之，如全部或一部不能沒收時，追徵其價
    額或以其財產抵償之，同條例第19條第1 項亦定有明文；此
    一規定係採相對義務沒收原則，僅須為被告所有且供販賣毒
    品所用或因犯罪所得之物為已足，並不以當場搜獲扣押為限
    ；惟該條係就販賣毒品犯罪所得之「財物」沒收之規定，尚
    不及於犯罪所得之利益（最高法院95年度臺上字第4736號、
    97年度臺上字第1960號判決意旨參照）。第按販賣毒品所得
    之對價，不問其中何部分屬於成本，何部分屬於犯罪所得之
    財物，應均予沒收（最高法院65年6 月22日65年度第5 次刑
    庭庭推總會議決議(一)意旨參照）。又按共同正犯因相互間利
    用他人之行為，以遂行犯意實現，本於責任共同原則，有關
    沒收部分，對於共犯間供犯罪所用及犯罪所得之物，自均應
    為沒收之諭知。經查：
    1.扣案之海洛因2 包，合計毛重0.48公克，淨重0.04公克，
      經以化學呈色法及氣相層析質譜儀分析法檢驗後，均檢出
      第一級毒品海洛因成分，有法務部調查局96年8 月23日調
      科壹字第09623065910 號鑑定書1 紙（見偵4526號卷第20
      頁）存卷供參，應依毒品危害防制條例第18條第1 項前段
      規定，諭知沒收銷燬；該等毒品之外包裝袋各1 只，均因
      殘留微量毒品難以析離，爰併同沒收銷燬之。
    2.蓋行動電話服務須以晶片卡（即SIM 卡）為使用介面，因
      此電信公司於出租行動電話門號予消費者使用時，即同時
      附帶提供晶片卡給消費者作為門號使用之介面，故電信公
      司接受消費者申辦門號並將該門號開通上線時，該晶片卡
      之所有權即已移轉於消費者。查被告丙○○自承扣案之LG
      廠牌及SOSHION 廠牌之行動電話各1 支為其所有，未經扣
      案之門號0000000000號、0000000000號、0000000000號SI
      M 卡則係其所使用之電話號碼，被告甲○○亦自承扣案之
      MOTOROLA廠牌行動電話1 支為其所有，未經扣案之門號00
      00000000號SIM 卡則係其所使用之電話號碼，復核諸上開
      通訊監察譯文，認該等行動電話及門號之SIM 卡，乃被告
      所有為聯繫毒品買家或與其他共同被告聯繫而供販賣毒品
      時使用之物無訛；另扣案之電子磅秤1 臺為被告丙○○所
      有，並據其供稱：係怕施用毒品過量，故購入該磅秤用以
      秤重等語（見本院96年度聲羈字第246 號卷第20頁左面）
      ，衡情亦係供其販賣毒品時計量所用，是上開物品同屬被
      告所有供犯販賣毒品罪及共同販賣毒品罪所用之物，均應
      依毒品危害防制條例第19條第1 項前段之規定，於各該犯
      行所處主刑後，併為沒收或連帶沒收之諭知，至未扣案之
      門號0000000000號、0000000000號、0000000000號、0000
      000000號SIM 卡各1 張，如一部或全部不能沒收時，應追
      徵或連帶追徵其價額。
    3.再被告丙○○販賣或共同販賣海洛因予如附表一編號至
      、至所示之人，被告乙○○共同販賣海洛因予如附
      表一編號、、所示之人，被告甲○○共同販賣海洛
      因予如附表一編號至、至所示之人，價金如附表
      一各該編號所示，依其與交易對象之交易狀態，應已收取
      ，雖未經扣案，惟無法證明已經滅失，且屬其犯毒品危害
      防制條例第4 條第1 項之罪所得之財物，均應依毒品危害
      防制條例第19條第1 項之規定，在各該罪項下諭知沒收或
      連帶沒收，如全部或一部不能沒收時，以其財產抵償之。
      另被告丙○○就附表一編號所示之販賣海洛因予丁○○
      時，所應收取之價金固為1,000 元，惟既經證人丁○○陳
      稱：伊該次係用賒帳的方式向丙○○買1,000 元的海洛因
      等語（見偵4526卷第117 頁），是被告丙○○於交易當時
      至多僅取得一債權，實際上未因販賣海洛因而得有財物，
      復未能證明被告丙○○已獲得該筆價金之清償，依首揭說
      明，尚不能就該筆1,000 元之價金利益諭知沒收。
    4.末查，除如前1.2.所述以外之其餘扣案物，並無任何證據
      可證係供被告犯本案販賣第一級毒品海洛因所用，難認與
      被告所犯本案之罪有關，是均非本案所得併予隨案宣告沒
      收之客體，附此敘明。
四、不另為無罪諭知部分：
    公訴意旨認被告丙○○、乙○○、甲○○涉嫌販賣或共同販
    賣第一級毒品之金額、次數，與本院認定不符之部分，其中
    金額部分，應予更正；至於本院認定次數少於公訴意旨所起
    訴之部分，公訴人所提出之證據，均不足以證明被告確有該
    部犯行，且經參照上開通訊監察譯文內容，尚乏證據證明，
    然公訴意旨認超逾之次數與前揭有罪部分有有集合犯之實質
    上一罪關係，爰不另為無罪之諭知，附此敘明。
據上論斷，應依刑事訴訟法第299 條第1 項前段，毒品危害防制
條例第4 條第1 項、第18條第1 項前段、第19條第1 項，刑法第
11條、第28條、第47條第1 項、第59條、第37條第1 項、第51條
第3款、第5 款、第8款、第9 款，判決如主文。
本案經檢察官劉文賓到庭執行職務
中    華    民    國    97    年    10    月    28    日
                  刑事第三庭  審判長法  官  吳永宋
                                    法  官  趙家光
                                    法  官  李珮妤
以上正本證明與原本無異。
如不服本判決應於判決送達後10日內向本院提出上訴狀，其未敘
述上訴之理由者並得於提起上訴後20日內向本院補提理由書（均
須按他造當事人之人數附繕本），「切勿逕送上級法院」。
中    華    民    國    97    年    10    月    28    日
                                    書記官  劉淑蓉
附表一
┌──┬─────┬──────┬────────┬──────┬─────┬────┬────────┐
│編號│交易對象及│交 易 時 間 │ 交易地點及方式 │毒品數量及交│ 罪   名  │ 主  刑 │    從    刑    │
│    │其電話號碼│            │                │易所得金額（│          │        │                │
│    │          │I           │                │新臺幣）    │          │        │                │
├──┼─────┼──────┼────────┼──────┼─────┼────┼────────┤
│  │癸○○    │96年6 月17日│癸○○前往屏東市│重量不詳之海│販賣第一級│無期徒刑│褫奪公權終身，扣│
│    │0000000000│下午1 時57分│大武路丙○○住處│洛因1 包，價│毒品      │        │案之第一級毒品海│
│    │          │許          │附近向丙○○購買│金1000 元   │          │        │洛因貳包（合計毛│
│    │          │            │                │            │          │        │重零點肆捌公克，│
│    │          │            │                │            │          │        │淨重零點零肆公克│
│    │          │            │                │            │          │        │）及海洛因外包裝│
│    │          │            │                │            │          │        │袋貳個沒收銷燬，│
│    │          │            │                │            │          │        │扣案之電子磅秤壹│
│    │          │            │                │            │          │        │臺、LG廠牌行動電│
│    │          │            │                │            │          │        │話壹支、SOSHION │
│    │          │            │                │            │          │        │廠牌行動電話壹支│
│    │          │            │                │            │          │        │均沒收，未扣案之│
│    │          │            │                │            │          │        │門號○九三○八二│
│    │          │            │                │            │          │        │四四三一號、○九│
│    │          │            │                │            │          │        │00000000│
│    │          │            │                │            │          │        │號、○九三八八一│
│    │          │            │                │            │          │        │○三一一號SIM 卡│
│    │          │            │                │            │          │        │各壹張沒收，如全│
│    │          │            │                │            │          │        │部或一部不能沒收│
│    │          │            │                │            │          │        │時，追徵其價額，│
│    │          │            │                │            │          │        │未扣案之販賣第一│
│    │          │            │                │            │          │        │級毒品所得新臺幣│
│    │          │            │                │            │          │        │壹仟元沒收，如全│
│    │          │            │                │            │          │        │部或一部不能沒收│
│    │          │            │                │            │          │        │時，以其財產抵償│
│    │          │            │                │            │          │        │之。            │
├──┼─────┼──────┼────────┼──────┼─────┼────┼────────┤
│  │癸○○    │96年6 月19日│癸○○前往屏東市│重量不詳之海│販賣第一級│無期徒刑│褫奪公權終身，上│
│    │0000000000│上午10時40分│大武路丙○○住處│洛因1 包，價│毒品      │        │開扣案之第一級毒│
│    │          │許          │附近向丙○○購買│金900 元    │          │        │品海洛因貳包（合│
│    │          │            │                │            │          │        │計毛重零點肆捌公│
│    │          │            │                │            │          │        │克，淨重零點零肆│
│    │          │            │                │            │          │        │公克）及海洛因外│
│    │          │            │                │            │          │        │包裝袋貳個沒收銷│
│    │          │            │                │            │          │        │燬，上開扣案之電│
│    │          │            │                │            │          │        │子磅秤壹臺、LG廠│
│    │          │            │                │            │          │        │牌行動電話壹支、│
│    │          │            │                │            │          │        │SOSHION 廠牌行動│
│    │          │            │                │            │          │        │電話壹支均沒收，│
│    │          │            │                │            │          │        │未扣案之門號○九│
│    │          │            │                │            │          │        │00000000│
│    │          │            │                │            │          │        │號、○九八九七八│
│    │          │            │                │            │          │        │一三六三號、○九│
│    │          │            │                │            │          │        │00000000│
│    │          │            │                │            │          │        │號SIM 卡各壹張沒│
│    │          │            │                │            │          │        │收，如全部或一部│
│    │          │            │                │            │          │        │不能沒收時，追徵│
│    │          │            │                │            │          │        │其價額，未扣案之│
│    │          │            │                │            │          │        │販賣第一級毒品所│
│    │          │            │                │            │          │        │得新臺幣玖佰元沒│
│    │          │            │                │            │          │        │收，如全部或一部│
│    │          │            │                │            │          │        │不能沒收時，以其│
│    │          │            │                │            │          │        │財產抵償之。    │
├──┼─────┼──────┼────────┼──────┼─────┼────┼────────┤
│  │己○○    │96年6 月15日│己○○前往屏東市│重量不詳之海│販賣第一級│無期徒刑│褫奪公權終身，上│
│    │00-0000000│晚間9 時47分│武立街42巷11之2 │洛因1 包，價│毒品      │        │開扣案之第一級毒│
│    │          │許          │號丙○○住處向洪│金500 元（僅│          │        │品海洛因貳包（合│
│    │          │            │明峰購買        │得款400 元）│          │        │計毛重零點肆捌公│
│    │          │            │                │            │          │        │克，淨重零點零肆│
│    │          │            │                │            │          │        │公克）及海洛因外│
│    │          │            │                │            │          │        │包裝袋貳個沒收銷│
│    │          │            │                │            │          │        │燬，上開扣案之電│
│    │          │            │                │            │          │        │子磅秤壹臺、LG廠│
│    │          │            │                │            │          │        │牌行動電話壹支、│
│    │          │            │                │            │          │        │SOSHION 廠牌行動│
│    │          │            │                │            │          │        │電話壹支均沒收，│
│    │          │            │                │            │          │        │未扣案之門號○九│
│    │          │            │                │            │          │        │00000000│
│    │          │            │                │            │          │        │號、○九八九七八│
│    │          │            │                │            │          │        │一三六三號、○九│
│    │          │            │                │            │          │        │00000000│
│    │          │            │                │            │          │        │號SIM 卡各壹張沒│
│    │          │            │                │            │          │        │收，如全部或一部│
│    │          │            │                │            │          │        │不能沒收時，追徵│
│    │          │            │                │            │          │        │其價額，未扣案之│
│    │          │            │                │            │          │        │販賣第一級毒品所│
│    │          │            │                │            │          │        │得新臺幣肆佰元沒│
│    │          │            │                │            │          │        │收，如全部或一部│
│    │          │            │                │            │          │        │不能沒收時，以其│
│    │          │            │                │            │          │        │財產抵償之。    │
├──┼─────┼──────┼────────┼──────┼─────┼────┼────────┤
│  │己○○    │96年6 月17日│己○○與丙○○於│重量不詳之海│共同販賣第│無期徒刑│褫奪公權終身，上│
│    │00-0000000│凌晨1 時19分│電話中達成毒品交│洛因1 包，價│一級毒品  │        │開扣案之第一級毒│
│    │          │許          │易之合意後，由王│金500 元    │          │        │品海洛因貳包（合│
│    │          │            │孝慈前往屏東市大│            │          │        │計毛重零點肆捌公│
│    │          │            │武路、永大路口附│            │          │        │克，淨重零點零肆│
│    │          │            │近交付毒品及收取│            │          │        │公克）及海洛因外│
│    │          │            │價金            │            │          │        │包裝袋貳個沒收銷│
│    │          │            │                │            │          │        │燬，上開扣案之電│
│    │          │            │                │            │          │        │子磅秤壹臺、LG廠│
│    │          │            │                │            │          │        │牌行動電話壹支、│
│    │          │            │                │            │          │        │SOSHION 廠牌行動│
│    │          │            │                │            │          │        │電話壹支、MOTORO│
│    │          │            │                │            │          │        │LA廠牌行動電話壹│
│    │          │            │                │            │          │        │支均沒收，未扣案│
│    │          │            │                │            │          │        │之門號○九三○八│
│    │          │            │                │            │          │        │二四四三一號、○│
│    │          │            │                │            │          │        │00000000│
│    │          │            │                │            │          │        │三號、○九三八八│
│    │          │            │                │            │          │        │一○三一一號、○│
│    │          │            │                │            │          │        │00000000│
│    │          │            │                │            │          │        │○號SIM 卡各壹張│
│    │          │            │                │            │          │        │沒收，如全部或一│
│    │          │            │                │            │          │        │部不能沒收時，與│
│    │          │            │                │            │          │        │甲○○連帶追徵其│
│    │          │            │                │            │          │        │價額，未扣案之共│
│    │          │            │                │            │          │        │同販賣第一級毒品│
│    │          │            │                │            │          │        │所得新臺幣伍佰元│
│    │          │            │                │            │          │        │與甲○○連帶沒收│
│    │          │            │                │            │          │        │，如全部或一部不│
│    │          │            │                │            │          │        │能沒收時，與王孝│
│    │          │            │                │            │          │        │慈連帶以其財產抵│
│    │          │            │                │            │          │        │償之。          │
├──┼─────┼──────┼────────┼──────┼─────┼────┼────────┤
│  │己○○    │96年6 月20日│己○○以電話聯絡│重量不詳之海│共同販賣第│無期徒刑│褫奪公權終身，上│
│    │0000000000│下午3 時15分│丙○○，由乙○○│洛因1 包，價│一級毒品  │        │開扣案之第一級毒│
│    │          │許          │代接應允，再由王│金500 元    │          │        │品海洛因貳包（合│
│    │          │            │孝慈前往屏東市大│            │          │        │計毛重零點肆捌公│
│    │          │            │武路及永大路口附│            │          │        │克，淨重零點零肆│
│    │          │            │近交付毒品及收取│            │          │        │公克）及海洛因外│
│    │          │            │款項            │            │          │        │包裝袋貳個沒收銷│
│    │          │            │                │            │          │        │燬，上開扣案之電│
│    │          │            │                │            │          │        │子磅秤壹臺、LG廠│
│    │          │            │                │            │          │        │牌行動電話壹支、│
│    │          │            │                │            │          │        │SOSHION 廠牌行動│
│    │          │            │                │            │          │        │電話壹支、MOTORO│
│    │          │            │                │            │          │        │LA廠牌行動電話壹│
│    │          │            │                │            │          │        │支均沒收，未扣案│
│    │          │            │                │            │          │        │之門號○九三○八│
│    │          │            │                │            │          │        │二四四三一號、○│
│    │          │            │                │            │          │        │00000000│
│    │          │            │                │            │          │        │三號、○九三八八│
│    │          │            │                │            │          │        │一○三一一號、○│
│    │          │            │                │            │          │        │00000000│
│    │          │            │                │            │          │        │○號SIM 卡各壹張│
│    │          │            │                │            │          │        │沒收，如全部或一│
│    │          │            │                │            │          │        │部不能沒收時，與│
│    │          │            │                │            │          │        │乙○○、甲○○連│
│    │          │            │                │            │          │        │帶追徵其價額，未│
│    │          │            │                │            │          │        │扣案之共同販賣第│
│    │          │            │                │            │          │        │一級毒品所得新臺│
│    │          │            │                │            │          │        │幣伍佰元與乙○○│
│    │          │            │                │            │          │        │、甲○○連帶沒收│
│    │          │            │                │            │          │        │，如全部或一部不│
│    │          │            │                │            │          │        │能沒收時，與林昭│
│    │          │            │                │            │          │        │呈、甲○○連帶以│
│    │          │            │                │            │          │        │其財產抵償之。  │
├──┼─────┼──────┼────────┼──────┼─────┼────┼────────┤
│  │己○○    │96年6 月26日│己○○以電話聯絡│重量不詳之海│共同販賣第│無期徒刑│褫奪公權終身，上│
│    │0000000000│上午9 時10分│丙○○，由乙○○│洛因2 包，價│一級毒品  │        │開扣案之第一級毒│
│    │          │許          │代接應允，再由王│金各500元   │          │        │品海洛因貳包（合│
│    │          │            │孝慈前往屏東市大│            │          │        │計毛重零點肆捌公│
│    │          │            │武路及永大路口附│            │          │        │克，淨重零點零肆│
│    │          │            │近交付毒品及收取│            │          │        │公克）及海洛因外│
│    │          │            │款項            │            │          │        │包裝袋貳個沒收銷│
│    │          │            │                │            │          │        │燬，上開扣案之電│
│    │          │            │                │            │          │        │子磅秤壹臺、LG廠│
│    │          │            │                │            │          │        │牌行動電話壹支、│
│    │          │            │                │            │          │        │SOSHION 廠牌行動│
│    │          │            │                │            │          │        │電話壹支、MOTORO│
│    │          │            │                │            │          │        │LA廠牌行動電話壹│
│    │          │            │                │            │          │        │支均沒收，未扣案│
│    │          │            │                │            │          │        │之門號○九三○八│
│    │          │            │                │            │          │        │二四四三一號、○│
│    │          │            │                │            │          │        │00000000│
│    │          │            │                │            │          │        │三號、○九三八八│
│    │          │            │                │            │          │        │一○三一一號、○│
│    │          │            │                │            │          │        │00000000│
│    │          │            │                │            │          │        │○號SIM 卡各壹張│
│    │          │            │                │            │          │        │沒收，如全部或一│
│    │          │            │                │            │          │        │部不能沒收時，與│
│    │          │            │                │            │          │        │乙○○、甲○○連│
│    │          │            │                │            │          │        │帶追徵其價額，未│
│    │          │            │                │            │          │        │扣案之共同販賣第│
│    │          │            │                │            │          │        │一級毒品所得新臺│
│    │          │            │                │            │          │        │幣壹仟元與乙○○│
│    │          │            │                │            │          │        │、甲○○連帶沒收│
│    │          │            │                │            │          │        │，如全部或一部不│
│    │          │            │                │            │          │        │能沒收時，與林昭│
│    │          │            │                │            │          │        │呈、甲○○連帶以│
│    │          │            │                │            │          │        │其財產抵償之。  │
├──┼─────┼──────┼────────┼──────┼─────┼────┼────────┤
│  │戊○○    │96年6 月16日│戊○○前往屏東市│重量不詳之海│販賣第一級│無期徒刑│褫奪公權終身，上│
│    │00-0000000│凌晨5 時32分│武立街42巷11之2 │洛因1 包，價│毒品      │        │開扣案之第一級毒│
│    │          │許          │號丙○○住處向洪│金500 元    │          │        │品海洛因貳包（合│
│    │          │            │明峰購買        │            │          │        │計毛重零點肆捌公│
│    │          │            │                │            │          │        │克，淨重零點零肆│
│    │          │            │                │            │          │        │公克）及海洛因外│
│    │          │            │                │            │          │        │包裝袋貳個沒收銷│
│    │          │            │                │            │          │        │燬，上開扣案之電│
│    │          │            │                │            │          │        │子磅秤壹臺、LG廠│
│    │          │            │                │            │          │        │牌行動電話壹支、│
│    │          │            │                │            │          │        │SOSHION 廠牌行動│
│    │          │            │                │            │          │        │電話壹支均沒收，│
│    │          │            │                │            │          │        │未扣案之門號○九│
│    │          │            │                │            │          │        │00000000│
│    │          │            │                │            │          │        │號、○九八九七八│
│    │          │            │                │            │          │        │一三六三號、○九│
│    │          │            │                │            │          │        │00000000│
│    │          │            │                │            │          │        │號SIM 卡各壹張沒│
│    │          │            │                │            │          │        │收，如全部或一部│
│    │          │            │                │            │          │        │不能沒收時，追徵│
│    │          │            │                │            │          │        │其價額，未扣案之│
│    │          │            │                │            │          │        │販賣第一級毒品所│
│    │          │            │                │            │          │        │得新臺幣伍佰元沒│
│    │          │            │                │            │          │        │收，如全部或一部│
│    │          │            │                │            │          │        │不能沒收時，以其│
│    │          │            │                │            │          │        │財產抵償之。    │
├──┼─────┼──────┼────────┼──────┼─────┼────┼────────┤
│  │戊○○    │96年7 月1 日│戊○○前往屏東市│重量不詳之海│販賣第一級│無期徒刑│褫奪公權終身，上│
│    │00-0000000│下午6 時35分│武立街42巷11之2 │洛因1 包，價│毒品      │        │開扣案之第一級毒│
│    │          │許          │號丙○○住處向洪│金500 元    │          │        │品海洛因貳包（合│
│    │          │            │明峰購買        │            │          │        │計毛重零點肆捌公│
│    │          │            │                │            │          │        │克，淨重零點零肆│
│    │          │            │                │            │          │        │公克）及海洛因外│
│    │          │            │                │            │          │        │包裝袋貳個沒收銷│
│    │          │            │                │            │          │        │燬，上開扣案之電│
│    │          │            │                │            │          │        │子磅秤壹臺、LG廠│
│    │          │            │                │            │          │        │牌行動電話壹支、│
│    │          │            │                │            │          │        │SOSHION 廠牌行動│
│    │          │            │                │            │          │        │電話壹支均沒收，│
│    │          │            │                │            │          │        │未扣案之門號○九│
│    │          │            │                │            │          │        │00000000│
│    │          │            │                │            │          │        │號、○九八九七八│
│    │          │            │                │            │          │        │一三六三號、○九│
│    │          │            │                │            │          │        │00000000│
│    │          │            │                │            │          │        │號SIM 卡各壹張沒│
│    │          │            │                │            │          │        │收，如全部或一部│
│    │          │            │                │            │          │        │不能沒收時，追徵│
│    │          │            │                │            │          │        │其價額，未扣案之│
│    │          │            │                │            │          │        │販賣第一級毒品所│
│    │          │            │                │            │          │        │得新臺幣伍佰元沒│
│    │          │            │                │            │          │        │收，如全部或一部│
│    │          │            │                │            │          │        │不能沒收時，以其│
│    │          │            │                │            │          │        │財產抵償之。    │
├──┼─────┼──────┼────────┼──────┼─────┼────┼────────┤
│  │丁○○    │96年6 月20日│丁○○前往屏東市│重量不詳之海│販賣第一級│無期徒刑│褫奪公權終身，上│
│    │0000000000│下午1 時40分│大武路某公園處向│洛因1 包，價│毒品      │        │開扣案之第一級毒│
│    │          │許          │丙○○購買      │金1000 元 （│          │        │品海洛因貳包（合│
│    │          │            │                │僅得款850 元│          │        │計毛重零點肆捌公│
│    │          │            │                │）          │          │        │克，淨重零點零肆│
│    │          │            │                │            │          │        │公克）及海洛因外│
│    │          │            │                │            │          │        │包裝袋貳個沒收銷│
│    │          │            │                │            │          │        │燬，上開扣案之電│
│    │          │            │                │            │          │        │子磅秤壹臺、LG廠│
│    │          │            │                │            │          │        │牌行動電話壹支、│
│    │          │            │                │            │          │        │SOSHION 廠牌行動│
│    │          │            │                │            │          │        │電話壹支均沒收，│
│    │          │            │                │            │          │        │未扣案之門號○九│
│    │          │            │                │            │          │        │00000000│
│    │          │            │                │            │          │        │號、○九八九七八│
│    │          │            │                │            │          │        │一三六三號、○九│
│    │          │            │                │            │          │        │00000000│
│    │          │            │                │            │          │        │號SIM 卡各壹張沒│
│    │          │            │                │            │          │        │收，如全部或一部│
│    │          │            │                │            │          │        │不能沒收時，追徵│
│    │          │            │                │            │          │        │其價額，未扣案之│
│    │          │            │                │            │          │        │販賣第一級毒品所│
│    │          │            │                │            │          │        │得新臺幣捌佰伍拾│
│    │          │            │                │            │          │        │元沒收，如全部或│
│    │          │            │                │            │          │        │一部不能沒收時，│
│    │          │            │                │            │          │        │以其財產抵償之。│
├──┼─────┼──────┼────────┼──────┼─────┼────┼────────┤
│  │丁○○    │96年6 月21日│丁○○前往屏東市│重量不詳之海│販賣第一級│無期徒刑│褫奪公權終身，上│
│    │0000000000│下午3 時11分│大武路某公園處向│洛因1 包，價│毒品      │        │開扣案之第一級毒│
│    │          │許          │丙○○購買      │金500 元    │          │        │品海洛因貳包（合│
│    │          │            │                │            │          │        │計毛重零點肆捌公│
│    │          │            │                │            │          │        │克，淨重零點零肆│
│    │          │            │                │            │          │        │公克）及海洛因外│
│    │          │            │                │            │          │        │包裝袋貳個沒收銷│
│    │          │            │                │            │          │        │燬，上開扣案之電│
│    │          │            │                │            │          │        │子磅秤壹臺、LG廠│
│    │          │            │                │            │          │        │牌行動電話壹支、│
│    │          │            │                │            │          │        │SOSHION 廠牌行動│
│    │          │            │                │            │          │        │電話壹支均沒收，│
│    │          │            │                │            │          │        │未扣案之門號○九│
│    │          │            │                │            │          │        │00000000│
│    │          │            │                │            │          │        │號、○九八九七八│
│    │          │            │                │            │          │        │一三六三號、○九│
│    │          │            │                │            │          │        │00000000│
│    │          │            │                │            │          │        │號SIM 卡各壹張沒│
│    │          │            │                │            │          │        │收，如全部或一部│
│    │          │            │                │            │          │        │不能沒收時，追徵│
│    │          │            │                │            │          │        │其價額，未扣案之│
│    │          │            │                │            │          │        │販賣第一級毒品所│
│    │          │            │                │            │          │        │得新臺幣伍佰元沒│
│    │          │            │                │            │          │        │收，如全部或一部│
│    │          │            │                │            │          │        │不能沒收時，以其│
│    │          │            │                │            │          │        │財產抵償之。    │
├──┼─────┼──────┼────────┼──────┼─────┼────┼────────┤
│  │丁○○    │96年6 月23日│丁○○前往屏東市│重量不詳之海│販賣第一級│無期徒刑│褫奪公權終身，上│
│    │0000000000│下午2 時12分│大武路某公園處向│洛因1 包，價│毒品      │        │開扣案之第一級毒│
│    │          │許          │丙○○購買      │金1000元（賒│          │        │品海洛因貳包（合│
│    │          │            │                │帳，未實際得│          │        │計毛重零點肆捌公│
│    │          │            │                │款）        │          │        │克，淨重零點零肆│
│    │          │            │                │            │          │        │公克）及海洛因外│
│    │          │            │                │            │          │        │包裝袋貳個沒收銷│
│    │          │            │                │            │          │        │燬，上開扣案之電│
│    │          │            │                │            │          │        │子磅秤壹臺、LG廠│
│    │          │            │                │            │          │        │牌行動電話壹支、│
│    │          │            │                │            │          │        │SOSHION 廠牌行動│
│    │          │            │                │            │          │        │電話壹支均沒收，│
│    │          │            │                │            │          │        │未扣案之門號○九│
│    │          │            │                │            │          │        │00000000│
│    │          │            │                │            │          │        │號、○九八九七八│
│    │          │            │                │            │          │        │一三六三號、○九│
│    │          │            │                │            │          │        │00000000│
│    │          │            │                │            │          │        │號SIM 卡各壹張沒│
│    │          │            │                │            │          │        │收，如全部或一部│
│    │          │            │                │            │          │        │不能沒收時，追徵│
│    │          │            │                │            │          │        │其價額。        │
├──┼─────┼──────┼────────┼──────┼─────┼────┼────────┤
│  │丁○○    │96年7 月3 日│丁○○前往屏東市│重量不詳之海│販賣第一級│無期徒刑│褫奪公權終身，上│
│    │0000000000│上午8 時43分│大武路某公園處向│洛因1 包，價│毒品      │        │開扣案之第一級毒│
│    │          │許          │丙○○購買      │金500 元    │          │        │品海洛因貳包（合│
│    │          │            │                │            │          │        │計毛重零點肆捌公│
│    │          │            │                │            │          │        │克，淨重零點零肆│
│    │          │            │                │            │          │        │公克）及海洛因外│
│    │          │            │                │            │          │        │包裝袋貳個沒收銷│
│    │          │            │                │            │          │        │燬，上開扣案之電│
│    │          │            │                │            │          │        │子磅秤壹臺、LG廠│
│    │          │            │                │            │          │        │牌行動電話壹支、│
│    │          │            │                │            │          │        │SOSHION 廠牌行動│
│    │          │            │                │            │          │        │電話壹支均沒收，│
│    │          │            │                │            │          │        │未扣案之門號○九│
│    │          │            │                │            │          │        │00000000│
│    │          │            │                │            │          │        │號、○九八九七八│
│    │          │            │                │            │          │        │一三六三號、○九│
│    │          │            │                │            │          │        │00000000│
│    │          │            │                │            │          │        │號SIM 卡各壹張沒│
│    │          │            │                │            │          │        │收，如全部或一部│
│    │          │            │                │            │          │        │不能沒收時，追徵│
│    │          │            │                │            │          │        │其價額，未扣案之│
│    │          │            │                │            │          │        │販賣第一級毒品所│
│    │          │            │                │            │          │        │得新臺幣伍佰元沒│
│    │          │            │                │            │          │        │收，如全部或一部│
│    │          │            │                │            │          │        │不能沒收時，以其│
│    │          │            │                │            │          │        │財產抵償之。    │
├──┼─────┼──────┼────────┼──────┼─────┼────┼────────┤
│  │壬○○    │96年6月23日 │壬○○前往屏東市│重量不詳之海│販賣第一級│無期徒刑│褫奪公權終身，上│
│    │0000000000│下午3 時48分│「愛彌兒」幼稚園│洛因1 包，價│毒品      │        │開扣案之第一級毒│
│    │          │許          │附近向丙○○購買│金1000 元   │          │        │品海洛因貳包（合│
│    │          │            │                │            │          │        │計毛重零點肆捌公│
│    │          │            │                │            │          │        │克，淨重零點零肆│
│    │          │            │                │            │          │        │公克）及海洛因外│
│    │          │            │                │            │          │        │包裝袋貳個沒收銷│
│    │          │            │                │            │          │        │燬，上開扣案之電│
│    │          │            │                │            │          │        │子磅秤壹臺、LG廠│
│    │          │            │                │            │          │        │牌行動電話壹支、│
│    │          │            │                │            │          │        │SOSHION 廠牌行動│
│    │          │            │                │            │          │        │電話壹支均沒收，│
│    │          │            │                │            │          │        │未扣案之門號○九│
│    │          │            │                │            │          │        │00000000│
│    │          │            │                │            │          │        │號、○九八九七八│
│    │          │            │                │            │          │        │一三六三號、○九│
│    │          │            │                │            │          │        │00000000│
│    │          │            │                │            │          │        │號SIM 卡各壹張沒│
│    │          │            │                │            │          │        │收，如全部或一部│
│    │          │            │                │            │          │        │不能沒收時，追徵│
│    │          │            │                │            │          │        │其價額，未扣案之│
│    │          │            │                │            │          │        │販賣第一級毒品所│
│    │          │            │                │            │          │        │得新臺幣壹仟元沒│
│    │          │            │                │            │          │        │收，如全部或一部│
│    │          │            │                │            │          │        │不能沒收時，以其│
│    │          │            │                │            │          │        │財產抵償之。    │
├──┼─────┼──────┼────────┼──────┼─────┼────┼────────┤
│  │壬○○    │96年6 月24日│壬○○前往屏東市│重量不詳之海│販賣第一級│無期徒刑│褫奪公權終身，上│
│    │0000000000│上午11時20分│「愛彌兒」幼稚園│洛因1 包，價│毒品      │        │開扣案之第一級毒│
│    │          │許          │附近向丙○○購買│金1000 元   │          │        │品海洛因貳包（合│
│    │          │            │                │            │          │        │計毛重零點肆捌公│
│    │          │            │                │            │          │        │克，淨重零點零肆│
│    │          │            │                │            │          │        │公克）及海洛因外│
│    │          │            │                │            │          │        │包裝袋貳個沒收銷│
│    │          │            │                │            │          │        │燬，上開扣案之電│
│    │          │            │                │            │          │        │子磅秤壹臺、LG廠│
│    │          │            │                │            │          │        │牌行動電話壹支、│
│    │          │            │                │            │          │        │SOSHION 廠牌行動│
│    │          │            │                │            │          │        │電話壹支均沒收，│
│    │          │            │                │            │          │        │未扣案之門號○九│
│    │          │            │                │            │          │        │00000000│
│    │          │            │                │            │          │        │號、○九八九七八│
│    │          │            │                │            │          │        │一三六三號、○九│
│    │          │            │                │            │          │        │00000000│
│    │          │            │                │            │          │        │號SIM 卡各壹張沒│
│    │          │            │                │            │          │        │收，如全部或一部│
│    │          │            │                │            │          │        │不能沒收時，追徵│
│    │          │            │                │            │          │        │其價額，未扣案之│
│    │          │            │                │            │          │        │販賣第一級毒品所│
│    │          │            │                │            │          │        │得新臺幣壹仟元沒│
│    │          │            │                │            │          │        │收，如全部或一部│
│    │          │            │                │            │          │        │不能沒收時，以其│
│    │          │            │                │            │          │        │財產抵償之。    │
├──┼─────┼──────┼────────┼──────┼─────┼────┼────────┤
│  │子○○    │96年7月10日 │子○○透過甲○○│重量不詳之海│共同販賣第│無期徒刑│褫奪公權終身，上│
│    │0000000000│凌晨4 時1 分│向丙○○購買，並│洛因1 包，價│一級毒品  │        │開扣案之第一級毒│
│    │          │許          │由甲○○至屏東市│金500 元    │          │        │品海洛因貳包（合│
│    │          │            │建華三街海德堡汽│            │          │        │計毛重零點肆捌公│
│    │          │            │車旅館向丙○○領│            │          │        │克，淨重零點零肆│
│    │          │            │取毒品後持至屏東│            │          │        │公克）及海洛因外│
│    │          │            │市鶴聲國小側門附│            │          │        │包裝袋貳個沒收銷│
│    │          │            │近交付毒品及收取│            │          │        │燬，上開扣案之電│
│    │          │            │款項            │            │          │        │子磅秤壹臺、LG廠│
│    │          │            │                │            │          │        │牌行動電話壹支、│
│    │          │            │                │            │          │        │SOSHION 廠牌行動│
│    │          │            │                │            │          │        │電話壹支、MOTORO│
│    │          │            │                │            │          │        │LA廠牌行動電話壹│
│    │          │            │                │            │          │        │支均沒收，未扣案│
│    │          │            │                │            │          │        │之門號○九三○八│
│    │          │            │                │            │          │        │二四四三一號、○│
│    │          │            │                │            │          │        │00000000│
│    │          │            │                │            │          │        │三號、○九三八八│
│    │          │            │                │            │          │        │一○三一一號、○│
│    │          │            │                │            │          │        │00000000│
│    │          │            │                │            │          │        │○號SIM 卡各壹張│
│    │          │            │                │            │          │        │沒收，如全部或一│
│    │          │            │                │            │          │        │部不能沒收時，與│
│    │          │            │                │            │          │        │甲○○連帶追徵其│
│    │          │            │                │            │          │        │價額，未扣案之共│
│    │          │            │                │            │          │        │同販賣第一級毒品│
│    │          │            │                │            │          │        │所得新臺幣伍佰元│
│    │          │            │                │            │          │        │與甲○○連帶沒收│
│    │          │            │                │            │          │        │，如全部或一部不│
│    │          │            │                │            │          │        │能沒收時，與王孝│
│    │          │            │                │            │          │        │慈連帶以其財產抵│
│    │          │            │                │            │          │        │償之。          │
├──┼─────┼──────┼────────┼──────┼─────┼────┼────────┤
│  │子○○    │96年7月10日 │子○○透過甲○○│重量不詳之海│共同販賣第│無期徒刑│褫奪公權終身，上│
│    │0000000000│上午11時33分│向丙○○購買，並│洛因1 包，價│一級毒品  │        │開扣案之第一級毒│
│    │          │許          │由甲○○至屏東市│金500 元    │          │        │品海洛因貳包（合│
│    │          │            │建華三街海德堡汽│            │          │        │計毛重零點肆捌公│
│    │          │            │車旅館向丙○○領│            │          │        │克，淨重零點零肆│
│    │          │            │取毒品後持至屏東│            │          │        │公克）及海洛因外│
│    │          │            │市佛光講堂附近交│            │          │        │包裝袋貳個沒收銷│
│    │          │            │付毒品及收取款項│            │          │        │燬，上開扣案之電│
│    │          │            │                │            │          │        │子磅秤壹臺、LG廠│
│    │          │            │                │            │          │        │牌行動電話壹支、│
│    │          │            │                │            │          │        │SOSHION 廠牌行動│
│    │          │            │                │            │          │        │電話壹支、MOTORO│
│    │          │            │                │            │          │        │LA廠牌行動電話壹│
│    │          │            │                │            │          │        │支均沒收，未扣案│
│    │          │            │                │            │          │        │之門號○九三○八│
│    │          │            │                │            │          │        │二四四三一號、○│
│    │          │            │                │            │          │        │00000000│
│    │          │            │                │            │          │        │三號、○九三八八│
│    │          │            │                │            │          │        │一○三一一號、○│
│    │          │            │                │            │          │        │00000000│
│    │          │            │                │            │          │        │○號SIM 卡各壹張│
│    │          │            │                │            │          │        │沒收，如全部或一│
│    │          │            │                │            │          │        │部不能沒收時，與│
│    │          │            │                │            │          │        │甲○○連帶追徵其│
│    │          │            │                │            │          │        │價額，未扣案之共│
│    │          │            │                │            │          │        │同販賣第一級毒品│
│    │          │            │                │            │          │        │所得新臺幣伍佰元│
│    │          │            │                │            │          │        │與甲○○連帶沒收│
│    │          │            │                │            │          │        │，如全部或一部不│
│    │          │            │                │            │          │        │能沒收時，與王孝│
│    │          │            │                │            │          │        │慈連帶以其財產抵│
│    │          │            │                │            │          │        │償之。          │
├──┼─────┼──────┼────────┼──────┼─────┼────┼────────┤
│  │庚○○    │96年7 月11日│庚○○以電話聯絡│重量不詳之海│共同販賣第│無期徒刑│褫奪公權終身，上│
│    │0000000000│凌晨0 時35分│丙○○，由乙○○│洛因1 包，價│一級毒品  │        │開扣案之第一級毒│
│    │          │許          │代接應允，庚○○│金500 元    │          │        │品海洛因貳包（合│
│    │          │            │即前往屏東市大武│            │          │        │計毛重零點肆捌公│
│    │          │            │路附近向丙○○購│            │          │        │克，淨重零點零肆│
│    │          │            │買              │            │          │        │公克）及海洛因外│
│    │          │            │                │            │          │        │包裝袋貳個沒收銷│
│    │          │            │                │            │          │        │燬，上開扣案之電│
│    │          │            │                │            │          │        │子磅秤壹臺、LG廠│
│    │          │            │                │            │          │        │牌行動電話壹支、│
│    │          │            │                │            │          │        │SOSHION 廠牌行動│
│    │          │            │                │            │          │        │電話壹支、MOTORO│
│    │          │            │                │            │          │        │LA廠牌行動電話壹│
│    │          │            │                │            │          │        │支均沒收，未扣案│
│    │          │            │                │            │          │        │之門號○九三○八│
│    │          │            │                │            │          │        │二四四三一號、○│
│    │          │            │                │            │          │        │00000000│
│    │          │            │                │            │          │        │三號、○九三八八│
│    │          │            │                │            │          │        │一○三一一號、○│
│    │          │            │                │            │          │        │00000000│
│    │          │            │                │            │          │        │○號SIM 卡各壹張│
│    │          │            │                │            │          │        │沒收，如全部或一│
│    │          │            │                │            │          │        │部不能沒收時，與│
│    │          │            │                │            │          │        │乙○○、甲○○連│
│    │          │            │                │            │          │        │帶追徵其價額，未│
│    │          │            │                │            │          │        │扣案之共同販賣第│
│    │          │            │                │            │          │        │一級毒品所得新臺│
│    │          │            │                │            │          │        │幣伍佰元與乙○○│
│    │          │            │                │            │          │        │、甲○○連帶沒收│
│    │          │            │                │            │          │        │，如全部或一部不│
│    │          │            │                │            │          │        │能沒收時，與林昭│
│    │          │            │                │            │          │        │呈、甲○○連帶以│
│    │          │            │                │            │          │        │其財產抵償之。  │
└──┴─────┴──────┴────────┴──────┴─────┴────┴────────┘
附表二
┌──┬───────┬─────┬────┬──────────────┐
│編號│對應之犯罪事實│  罪   名 │ 主  刑 │         從    刑           │
├──┼───────┼─────┼────┼──────────────┤
│  │附表一編號  │共同販賣第│有期徒刑│上開扣案之第一級毒品海洛因貳│
│    │              │一級毒品  │壹拾伍年│包（合計毛重零點肆捌公克，淨│
│    │              │          │陸月    │重零點零肆公克）及海洛因外包│
│    │              │          │        │裝袋貳個沒收銷燬，上開扣案之│
│    │              │          │        │電子磅秤壹臺、LG廠牌行動電話│
│    │              │          │        │壹支、SOSHION 廠牌行動電話壹│
│    │              │          │        │支、MOTOROLA廠牌行動電話壹支│
│    │              │          │        │均沒收，未扣案之門號○九三○│
│    │              │          │        │八二四四三一號、○九八九七八│
│    │              │          │        │一三六三號、00000000│
│    │              │          │        │一一號、0000000000│
│    │              │          │        │號SIM 卡各壹張沒收，如全部或│
│    │              │          │        │一部不能沒收時，與丙○○、王│
│    │              │          │        │孝慈連帶追徵其價額，未扣案之│
│    │              │          │        │共同販賣第一級毒品所得新臺幣│
│    │              │          │        │伍佰元與丙○○、甲○○連帶沒│
│    │              │          │        │收，如全部或一部不能沒收時，│
│    │              │          │        │與丙○○、甲○○連帶以其財產│
│    │              │          │        │抵償之。                    │
├──┼───────┼─────┼────┼──────────────┤
│  │附表一編號  │共同販賣第│有期徒刑│上開扣案之第一級毒品海洛因貳│
│    │              │一級毒品  │壹拾伍年│包（合計毛重零點肆捌公克，淨│
│    │              │          │陸月    │重零點零肆公克）及海洛因外包│
│    │              │          │        │裝袋貳個沒收銷燬，上開扣案之│
│    │              │          │        │電子磅秤壹臺、LG廠牌行動電話│
│    │              │          │        │壹支、SOSHION 廠牌行動電話壹│
│    │              │          │        │支、MOTOROLA廠牌行動電話壹支│
│    │              │          │        │均沒收，未扣案之門號○九三○│
│    │              │          │        │八二四四三一號、○九八九七八│
│    │              │          │        │一三六三號、00000000│
│    │              │          │        │一一號、0000000000│
│    │              │          │        │號SIM 卡各壹張沒收，如全部或│
│    │              │          │        │一部不能沒收時，與丙○○、王│
│    │              │          │        │孝慈連帶追徵其價額，未扣案之│
│    │              │          │        │共同販賣第一級毒品所得新臺幣│
│    │              │          │        │壹仟元與丙○○、甲○○連帶沒│
│    │              │          │        │收，如全部或一部不能沒收時，│
│    │              │          │        │與丙○○、甲○○連帶以其財產│
│    │              │          │        │抵償之。                    │
├──┼───────┼─────┼────┼──────────────┤
│  │附表一編號  │共同販賣第│有期徒刑│上開扣案之第一級毒品海洛因貳│
│    │              │一級毒品  │壹拾伍年│包（合計毛重零點肆捌公克，淨│
│    │              │          │陸月    │重零點零肆公克）及海洛因外包│
│    │              │          │        │裝袋貳個沒收銷燬，上開扣案之│
│    │              │          │        │電子磅秤壹臺、LG廠牌行動電話│
│    │              │          │        │壹支、SOSHION 廠牌行動電話壹│
│    │              │          │        │支、MOTOROLA廠牌行動電話壹支│
│    │              │          │        │均沒收，未扣案之門號○九三○│
│    │              │          │        │八二四四三一號、○九八九七八│
│    │              │          │        │一三六三號、00000000│
│    │              │          │        │一一號、0000000000│
│    │              │          │        │號SIM 卡各壹張沒收，如全部或│
│    │              │          │        │一部不能沒收時，與丙○○、王│
│    │              │          │        │孝慈連帶追徵其價額，未扣案之│
│    │              │          │        │共同販賣第一級毒品所得新臺幣│
│    │              │          │        │伍佰元與丙○○、甲○○連帶沒│
│    │              │          │        │收，如全部或一部不能沒收時，│
│    │              │          │        │與丙○○、甲○○連帶以其財產│
│    │              │          │        │抵償之。                    │
└──┴───────┴─────┴────┴──────────────┘
附表三
┌──┬───────┬─────┬────┬──────────────┐
│編號│對應之犯罪事實│  罪   名 │ 主  刑 │         從    刑           │
├──┼───────┼─────┼────┼──────────────┤
│  │附表一編號  │共同販賣第│有期徒刑│上開扣案之第一級毒品海洛因貳│
│    │              │一級毒品  │壹拾伍年│包（合計毛重零點肆捌公克，淨│
│    │              │          │陸月    │重零點零肆公克）及海洛因外包│
│    │              │          │        │裝袋貳個沒收銷燬，上開扣案之│
│    │              │          │        │電子磅秤壹臺、LG廠牌行動電話│
│    │              │          │        │壹支、SOSHION 廠牌行動電話壹│
│    │              │          │        │支、MOTOROLA廠牌行動電話壹支│
│    │              │          │        │均沒收，未扣案之門號○九三○│
│    │              │          │        │八二四四三一號、○九八九七八│
│    │              │          │        │一三六三號、00000000│
│    │              │          │        │一一號、0000000000│
│    │              │          │        │號SIM 卡各壹張沒收，如全部或│
│    │              │          │        │一部不能沒收時，與丙○○連帶│
│    │              │          │        │追徵其價額，未扣案之共同販賣│
│    │              │          │        │第一級毒品所得新臺幣伍佰元與│
│    │              │          │        │丙○○連帶沒收，如全部或一部│
│    │              │          │        │不能沒收時，與丙○○連帶以其│
│    │              │          │        │財產抵償之。                │
├──┼───────┼─────┼────┼──────────────┤
│  │附表一編號  │共同販賣第│有期徒刑│上開扣案之第一級毒品海洛因貳│
│    │              │一級毒品  │壹拾伍年│包（合計毛重零點肆捌公克，淨│
│    │              │          │陸月    │重零點零肆公克）及海洛因外包│
│    │              │          │        │裝袋貳個沒收銷燬，上開扣案之│
│    │              │          │        │電子磅秤壹臺、LG廠牌行動電話│
│    │              │          │        │壹支、SOSHION 廠牌行動電話壹│
│    │              │          │        │支、MOTOROLA廠牌行動電話壹支│
│    │              │          │        │均沒收，未扣案之門號○九三○│
│    │              │          │        │八二四四三一號、○九八九七八│
│    │              │          │        │一三六三號、00000000│
│    │              │          │        │一一號、0000000000│
│    │              │          │        │號SIM 卡各壹張沒收，如全部或│
│    │              │          │        │一部不能沒收時，與丙○○、林│
│    │              │          │        │昭呈連帶追徵其價額，未扣案之│
│    │              │          │        │共同販賣第一級毒品所得新臺幣│
│    │              │          │        │伍佰元與丙○○、乙○○連帶沒│
│    │              │          │        │收，如全部或一部不能沒收時，│
│    │              │          │        │與丙○○、乙○○連帶以其財產│
│    │              │          │        │抵償之。                    │
├──┼───────┼─────┼────┼──────────────┤
│  │附表一編號  │共同販賣第│有期徒刑│上開扣案之第一級毒品海洛因貳│
│    │              │一級毒品  │壹拾伍年│包（合計毛重零點肆捌公克，淨│
│    │              │          │陸月    │重零點零肆公克）及海洛因外包│
│    │              │          │        │裝袋貳個沒收銷燬，上開扣案之│
│    │              │          │        │電子磅秤壹臺、LG廠牌行動電話│
│    │              │          │        │壹支、SOSHION 廠牌行動電話壹│
│    │              │          │        │支、MOTOROLA廠牌行動電話壹支│
│    │              │          │        │均沒收，未扣案之門號○九三○│
│    │              │          │        │八二四四三一號、○九八九七八│
│    │              │          │        │一三六三號、00000000│
│    │              │          │        │一一號、0000000000│
│    │              │          │        │號SIM 卡各壹張沒收，如全部或│
│    │              │          │        │一部不能沒收時，與丙○○、林│
│    │              │          │        │昭呈連帶追徵其價額，未扣案之│
│    │              │          │        │共同販賣第一級毒品所得新臺幣│
│    │              │          │        │壹仟元與丙○○、乙○○連帶沒│
│    │              │          │        │收，如全部或一部不能沒收時，│
│    │              │          │        │與丙○○、乙○○連帶以其財產│
│    │              │          │        │抵償之。                    │
├──┼───────┼─────┼────┼──────────────┤
│  │附表一編號  │共同販賣第│有期徒刑│上開扣案之第一級毒品海洛因貳│
│    │              │一級毒品  │壹拾伍年│包（合計毛重零點肆捌公克，淨│
│    │              │          │陸月    │重零點零肆公克）及海洛因外包│
│    │              │          │        │裝袋貳個沒收銷燬，上開扣案之│
│    │              │          │        │電子磅秤壹臺、LG廠牌行動電話│
│    │              │          │        │壹支、SOSHION 廠牌行動電話壹│
│    │              │          │        │支、MOTOROLA廠牌行動電話壹支│
│    │              │          │        │均沒收，未扣案之門號○九三○│
│    │              │          │        │八二四四三一號、○九八九七八│
│    │              │          │        │一三六三號、00000000│
│    │              │          │        │一一號、0000000000│
│    │              │          │        │號SIM 卡各壹張沒收，如全部或│
│    │              │          │        │一部不能沒收時，與丙○○連帶│
│    │              │          │        │追徵其價額，未扣案之共同販賣│
│    │              │          │        │第一級毒品所得新臺幣伍佰元與│
│    │              │          │        │丙○○連帶沒收，如全部或一部│
│    │              │          │        │不能沒收時，與丙○○連帶以其│
│    │              │          │        │財產抵償之。                │
├──┼───────┼─────┼────┼──────────────┤
│  │附表一編號  │共同販賣第│有期徒刑│上開扣案之第一級毒品海洛因貳│
│    │              │一級毒品  │壹拾伍年│包（合計毛重零點肆捌公克，淨│
│    │              │          │陸月    │重零點零肆公克）及海洛因外包│
│    │              │          │        │裝袋貳個沒收銷燬，上開扣案之│
│    │              │          │        │電子磅秤壹臺、LG廠牌行動電話│
│    │              │          │        │壹支、SOSHION 廠牌行動電話壹│
│    │              │          │        │支、MOTOROLA廠牌行動電話壹支│
│    │              │          │        │均沒收，未扣案之門號○九三○│
│    │              │          │        │八二四四三一號、○九八九七八│
│    │              │          │        │一三六三號、00000000│
│    │              │          │        │一一號、0000000000│
│    │              │          │        │號SIM 卡各壹張沒收，如全部或│
│    │              │          │        │一部不能沒收時，與丙○○連帶│
│    │              │          │        │追徵其價額，未扣案之共同販賣│
│    │              │          │        │第一級毒品所得新臺幣伍佰元與│
│    │              │          │        │丙○○連帶沒收，如全部或一部│
│    │              │          │        │不能沒收時，與丙○○連帶以其│
│    │              │          │        │財產抵償之。                │
├──┼───────┼─────┼────┼──────────────┤
│  │附表一編號  │共同販賣第│有期徒刑│上開扣案之第一級毒品海洛因貳│
│    │              │一級毒品  │壹拾伍年│包（合計毛重零點肆捌公克，淨│
│    │              │          │陸月    │重零點零肆公克）及海洛因外包│
│    │              │          │        │裝袋貳個沒收銷燬，上開扣案之│
│    │              │          │        │電子磅秤壹臺、LG廠牌行動電話│
│    │              │          │        │壹支、SOSHION 廠牌行動電話壹│
│    │              │          │        │支、MOTOROLA廠牌行動電話壹支│
│    │              │          │        │均沒收，未扣案之門號○九三○│
│    │              │          │        │八二四四三一號、○九八九七八│
│    │              │          │        │一三六三號、00000000│
│    │              │          │        │一一號、0000000000│
│    │              │          │        │號SIM 卡各壹張沒收，如全部或│
│    │              │          │        │一部不能沒收時，與丙○○、林│
│    │              │          │        │昭呈連帶追徵其價額，未扣案之│
│    │              │          │        │共同販賣第一級毒品所得新臺幣│
│    │              │          │        │伍佰元與丙○○、乙○○連帶沒│
│    │              │          │        │收，如全部或一部不能沒收時，│
│    │              │          │        │與丙○○、乙○○連帶以其財產│
│    │              │          │        │抵償之。                    │
└──┴───────┴─────┴────┴──────────────┘
附錄本案論罪科刑法條：
毒品危害防制條例第4條第1項
製造、運輸、販賣第一級毒品者，處死刑或無期徒刑；處無期徒
刑者，得併科新臺幣 1 千萬元以下罰金。


司法院資訊處製作；財團法人民間司法改革基金會備份。
